【裁判字號】    96,訴,1155
【裁判日期】    970215
【裁判案由】    毒品危害防制條例
【裁判全文】
臺灣基隆地方法院刑事判決              96年度訴字第1155號
公  訴  人  臺灣基隆地方法院檢察署檢察官
被      告  乙○○
                    （另案於臺灣基隆監獄執行中）
上列被告因違反毒品危害防制條例案件，經檢察官提起公訴（96
年度毒偵字第2252、2455、2773、2862、2863號），並經本院合
議庭裁定由受命法官獨任進行簡式審判程序，判決如下：
    主      文
乙○○所犯如附表「所犯罪名」欄所示之罪，均累犯，各處如附
表「科刑」欄所示之刑。應執行有期徒刑壹年拾月。扣案之第一
級毒品淨重零點零貳公克及毛重零點貳伍公克、第二級毒品安非
他命毛重零點陸公克（均不含包裝袋），均沒收銷燬之；包裝上
開第一級毒品海洛因之包裝袋貳只、包裝第二級毒品安非他命之
包裝袋壹只、注射針筒壹支，均沒收。
    事實及理由
一、本件除犯罪事實應更正「被告施用毒品之時間（此部分業據
    蒞庭檢察官當庭更正）如附表所示」並補充「被告前因施用
    毒品案件，經送2 次觀察、勒戒後，均認無繼續施用毒品之
    傾向，分別於民國89 年4月28日、89年11月30日執行完畢釋
    放，由臺灣基隆地方法院檢察署檢察官於89 年4月25日、89
    年11月28日，以89年度毒偵字第729號及89年度毒偵字第213
    3 號不起訴處分書為不起訴處分確定。復因施用毒品案件，
    經臺灣高等法院於93年7月27日，以93年度上訴字第1616 號
    判決判處應執行有期徒刑11月確定。再因施用毒品案件，經
    臺灣基隆地方法院於94年2月15日，以93年度訴字第876號判
    決判處應執行有期徒刑1年4月確定，後者與另案詐欺案件經
    本院判處有期徒刑6月，定應執行有期徒刑1年10月，上開案
    件經接續執行，於95年11月29日假釋出監，後經撤銷假釋，
    並於96 年10月2日因減刑確定期滿。」、證據應補充「被告
    於本院準備程序及審判程序之自白」、應適用之法條應補充
    「被告持有第一、二級毒品海洛因、安非他命係供施用，其
    持有之低度行為均應為施用之高度行為所吸收，均不另論罪
    。扣案之第一級毒品海洛因淨重0.02 公克、毛重0.25 公克
    及第二級毒品安非他命毛重0.6 公克（均不含包裝袋），為
    查獲之毒品，均應依毒品危害防制條例第18 條笫1項前段之
    規定宣告沒收銷燬之；包裝上開第一級毒品海洛因之包裝袋
    2只、注射針筒1支，為犯罪行為人即被告所有，供施用第一
    級毒品海洛因所用之物，包裝第二級毒品海洛因之包裝袋1
    只，為犯罪行為人即被告所有，供施用第二級毒品安非他命
    所用之物，業據被告供明在卷，均應依刑法第38條第1項第2
    款之規定宣告沒收。」外，餘均引用如附件檢察官起訴書之
    記載。
二、據上論斷，應依刑事訴訟法第273 條之1第1項、第284條之1
    、第299條第1項前段、第310條之2、第454條第2項，毒品危
    害防制條例第10條第1項、第2 項、第23條第2項、第18條笫
    1項前段，刑法第11條、第47 條第1項、第51條笫5款、第38
    條第1項第2款，判決如主文。
本案經檢察官甲○○到庭執行職務。
中    華    民    國    97    年    2    月    15    日
                  刑事第四庭法  官    何怡穎
附表：
┌──┬─────────────┬───────┬───────┐
│編號│犯罪事實                  │所  犯  罪  名│  科   刑     │
├──┼─────────────┼───────┼───────┤
│1.  │96年5月29日中午某時，在基 │毒品危害防制條│有期徒刑參月。│
│    │隆市○○路34號住處，將第二│例第10條笫2項 │              │
│    │級毒品安非他命置入玻璃球內│。            │              │
│    │以火燒烤產生煙霧吸用之方式│              │              │
│    │，施用第二級毒品安非他命。│              │              │
├──┼─────────────┼───────┼───────┤
│2.  │96年6月5日中午某時，在上開│毒品危害防制條│有期徒刑柒月。│
│    │住處，將第一級毒品海洛因摻│例第10條笫1項 │              │
│    │在香煙內一起點火燃燒吸用之│。            │              │
│    │方式，施用第一級毒品海洛因│              │              │
│    │。                        │              │              │
├──┼─────────────┼───────┼───────┤
│3.  │96年6月5日中午某時，在上開│毒品危害防制條│有期徒刑參月。│
│    │住處，以編號1.之方式施用第│例第10條笫2項 │              │
│    │二級毒品安非他命。        │。            │              │
├──┼─────────────┼───────┼───────┤
│4.  │96年8月26日凌晨0時許，在上│毒品危害防制條│有期徒刑參月，│
│    │開住處，以編號1.之方式施用│例第10條第2項 │扣案之第二級毒│
│    │第二級毒品安非他命。      │。            │品安非他命毛  │
│    │                          │              │重零點陸公克（│
│    │                          │              │不含包裝袋）沒│
│    │                          │              │收銷燬之，包裝│
│    │                          │              │上開毒品之包裝│
│    │                          │              │袋壹只沒收。  │
├──┼─────────────┼───────┼───────┤
│5.  │96年8月27日晚上某時，在上 │毒品危害防制條│有期徒刑柒月。│
│    │開住處內，以編號2.之方式施│例第10條笫1項 │              │
│    │用第一級毒品海洛因。      │。            │              │
├──┼─────────────┼───────┼───────┤
│6.  │96年9月12日凌晨0時許，在上│毒品危害防制條│有期徒刑柒月，│
│    │開住處，以編號2.之方式施用│例第10條笫1項 │扣案之第一級毒│
│    │第一級毒品海洛因。        │。            │品海洛因注重零│
│    │                          │              │點零貳公克（不│
│    │                          │              │含包裝袋）沒收│
│    │                          │              │銷燬之，包裝上│
│    │                          │              │開毒品之包裝袋│
│    │                          │              │壹只、注射針筒│
│    │                          │              │壹支均沒收。  │
├──┼─────────────┼───────┼───────┤
│7.  │96年9月12日凌晨0時許，在上│毒品危害防制條│有期徒刑參月。│
│    │開住處，以編號1.之方式施用│例第10條笫2項 │              │
│    │第二級毒品安非他命。      │。            │              │
│    │                          │              │              │
├──┼─────────────┼───────┼───────┤
│8.  │96年10月30日下午某時，在上│毒品危害防制條│有期徒刑柒月，│
│    │開住處，以編號2.之方式施用│例第10條笫1項 │扣案之第一級毒│
│    │第一級毒品海洛因。        │。            │品海洛因毛重零│
│    │                          │              │點貳伍公克（不│
│    │                          │              │含包裝袋）沒收│
│    │                          │              │銷燬之，包裝上│
│    │                          │              │開毒品之包裝袋│
│    │                          │              │壹只沒收。    │
├──┼─────────────┼───────┼───────┤
│9.  │96年10月31日中午12時許，在│毒品危害防制條│有期徒刑參月。│
│    │住處內，以編號1.之方式施用│例第10條笫2項 │              │
│    │第二級毒品安非他命。      │。            │              │
└──┴─────────────┴───────┴───────┘
以上正本證明與原本無異。
如不服本判決應於收受本判決後10日內向本院提出上訴書狀，其
未敘述上訴理由者，並得於提起上訴後10日內向本院補提理由書
狀（均須按他造當事人之人數附繕本）「切勿逕送上級法院」。
中    華    民    國    97    年    2    月    15    日
                            書記官    鄭梅君
附錄本案論罪科刑法條：
毒品危害防制條例第10條
施用第一級毒品者，處 6 月以上 5 年以下有期徒刑。
施用第二級毒品者，處 3 年以下有期徒刑。
附件：
臺灣基隆地方法院檢察署檢察官起訴書
                                    96年度毒偵字第2252號
                                    96年度毒偵字第2455號
                                    96年度毒偵字第2773號
                                    96年度毒偵字第2862號
                                    96年度毒偵字第2863號
    被      告  乙○○  男  31歲（民國○○年○○月○○日生）
                        住基隆市○○區○○路34號
                        國民身分證統一編號：Ｚ000000000號
上列被告因違反毒品危害防制條例案件，業經偵查終結，認應提
起公訴，茲敘述犯罪事實及證據並所犯法條如下：
        犯罪事實
一、乙○○前因施用毒品案件，經送2 次觀察、勒戒後，均認無
    繼續施用毒品之傾向，由本署檢察官分別於89年4 月25日、
    89年11月28日，以89年度毒偵字第729 號及89年度毒偵字第
    2133號不起訴處分書為不起訴處分確定。復因施用毒品案件
    ，經臺灣高等法院於93年7 月27日，以93年度上訴字第1616
    號判決判處應執行有期徒刑11月確定。再因施用毒品案件，
    經臺灣基隆地方法院於94年2月15日，以93年度訴字第876號
    判決判處應執行有期徒刑1年4月確定，上開案件經接續執行
    ，於95年11月29日假釋出監，並於96年10月2 日因減刑確定
    期滿。詎乙○○猶不知戒除毒癮，先於96年5 月30日14時30
    分採尿前回溯96小時內某時，在不詳地點，以不詳方式，施
    用第2級毒品甲基安非他命1次。次於同年6月6日14時40分採
    尿前回溯之24小時內某時、96小時內某時，在不詳地點，以
    不詳方式，分別施用第1級毒品海洛因及第2級毒品甲基安非
    他命各1 次。復於同年8月26日凌晨2時許，在其住所，以燒
    烤玻璃球方式，施用第2級毒品甲基安非他命1次，又另行起
    意，於同年8 月28日16時20分採尿前回溯24小時內某時，在
    不詳地點，以不詳方式，施用第1級毒品海洛因1次。又於同
    年9月12日凌晨0時，在其住所，以海洛因滲入香煙方式施用
    海洛因1次，復另行起意，於同日凌晨0時10分，以玻璃管加
    熱方式，施用第2級毒品甲基安非他命1次。再於96年10月31
    日中午12時許，於其住所，以沾煙方式，施用第1 級毒品海
    洛因1 次，又另行起意，於同日15時55分採尿前回溯96小時
    內某時，在不詳地點，以不詳方式，施用第2 級毒品甲基安
    非他命1次。為警分別於(1)96年5月30日14時30分於本署觀護
    人室採驗尿液呈甲基安非他命陽性反應而查獲；(2)同年6 月
    6 日14時40分於本署觀護人室採驗尿液呈嗎啡陽性反應，甲
    基安非他命陽性反應而查獲(3)同年8 月28日15時許，於基隆
    市○○路98號前盤查時查獲，並扣得第2級毒品安非他命0.6
    公克（毛重），採驗之尿液呈嗎啡陽性反應，甲基安非他命
    陽性反應(4)同年9 月12日15時15分許，在基隆市○○路、仁
    五路口攔查時查獲，並扣得第1 級毒品海洛因0.02公克（淨
    重）及注射針筒1 支，採驗之尿液呈嗎啡陽性反應，甲基安
    非他命陽性反應。(5)同年10月31日15時，在基隆市○○街35
    號前盤查查獲，並扣得第1 級毒品海洛因0.25公克（毛重）
    ，採驗之尿液呈嗎啡陽性反應，甲基安非他命陽性反應。
二、案經本署觀護人及基隆市警察局第一分局、第三分局分別報
    告偵辦。
        證據並所犯法條
一、證據名稱及待證事實：
┌──┬────────┬──────────────┐
│編號│證據名稱        │待證事實                    │
├──┼────────┼──────────────┤
│一  │被告乙○○之供述│其坦承有上述犯罪事實欄所述施│
│    │                │用第2級毒品安非他命2次，海洛│
│    │                │因2次及持有事實欄扣案之海洛 │
│    │                │因及安非他命之行為。        │
├──┼────────┼──────────────┤
│二  │基隆市警察局第一│被告於96年5月30日、6月6日、8│
│    │分局、第三分局偵│月28日、9月12日、10月31日經 │
│    │辦毒品案件尿液檢│本署觀護人及警分別採集之尿液│
│    │體對照表、臺灣尖│送驗，結果呈海洛因之代謝物嗎│
│    │端先進生技醫藥股│啡陽性反應及甲基安非他命陽性│
│    │份有限公司濫用藥│反應。                      │
│    │物檢驗報告書各3 │                            │
│    │份；本署受保護管│                            │
│    │束人尿液檢體監管│                            │
│    │紀錄表及台灣檢驗│                            │
│    │科技股份有限公司│                            │
│    │濫用藥物尿液檢驗│                            │
│    │報告各2份       │                            │
├──┼────────┼──────────────┤
│三  │基隆市警察局第一│扣案海洛因0.02公克（淨重）、│
│    │分局、第三分局查│0.25公克（毛重）及安非他命  │
│    │獲涉嫌毒品危害防│0.6 公克（毛重），確含有海洛│
│    │制條例毒品初步鑑│因及安非他命成分。          │
│    │驗報告單3份及法 │                            │
│    │務部調查局鑑定書│                            │
│    │1份             │                            │
├──┼────────┼──────────────┤
│四  │扣案第1級毒品海 │被告用以施用之第1級毒品海洛 │
│    │洛因0.02公克（  │因及第2級毒品安非他命。     │
│    │淨重）、0.25公克│                            │
│    │（毛重）及第2級 │                            │
│    │毒品安非他命0.6 │                            │
│    │公克（毛重）。  │                            │
├──┼────────┼──────────────┤
│五  │本署刑案資料查註│被告有如事實欄所載之施用毒品│
│    │紀錄表、全國施用│紀錄。                      │
│    │毒品案件紀錄表、│                            │
│    │法務部全國檢察官│                            │
│    │線上查詢刑案人犯│                            │
│    │在監所最新資料報│                            │
│    │號表各1份       │                            │
└──┴────────┴──────────────┘
二、核被告乙○○所為，係犯毒品危害防制條例第10條第1項、
    第2項之施用第1級毒品海洛因及第2級毒品安非他命罪嫌。
    被告4次施用第1級毒品海洛因及5次施用第2級毒品甲基安非
    他命之行為，犯意各別，行為互殊，請予分論併罰。扣案之
    物，請依法宣告沒收並銷燬之。
三、依毒品危害防制條例第23條第2項、刑事訴訟法第251條第1
    項提起公訴。
    此  致
臺灣基隆地方法院
中    華    民    國    96    年    11    月    29    日
                              檢察官  俞  秀  端
本件正本證明與原本無異
中    華    民    國    96    年    12    月    7     日
                              書記官  楊  晶  晶
附錄所犯法條：
毒品危害防制條例第10條
施用第一級毒品者，處 6 月以上 5 年以下有期徒刑。
施用第二級毒品者，處 3 年以下有期徒刑。


司法院資訊處製作；財團法人民間司法改革基金會備份。
